# 存货购入计价方法

提问人：ssf1618 时间：2011-03-17 13:23:39
存货计价测试表电力燃料有限公司 索引号 1-200- 页次 存货类别___库存商品_____
执行人 日 期： 2011 年 1 月 27 日会计报表截止日 2010 年 12 月 31 日复核人 ： 日 期： 2011 年 1 月 28 日抽查期间计价方法期（月）初余额本期（月）增加本期（月）减少期（月）末余额调整数审定数数量单价金额数量单价金额 11 月加权平均法2205.93 552.50 1218783.04 2000.00 466.95 933897.58 4200.00 511.82 2149644.00 5.93 511.82 3036.62 3036.62计价方法：一、购入：本年 加权平均法 法 上年 加权平均法 法 二、发出：本年 加权平均法 法 上年 加权平均 法说明：测试中发现有异常，建议全年测试。
[ 本帖最后由 ssf1618 于 2011-3-17 13:34 编辑 ]

回答人：chenyiwei
加权平均、先进先出等都是对发出存货的成本进行计量的方法。购入时确实如你所言，应填写“实际成本”或“计划成本”。